ACORDAO-COMPLETO-2532550

ACÓRDÃO DE RELAÇÃO

ACÓRDÃO DE RELAÇÃO 1826/2022 ATA 11/2022 - SEGUNDA CÂMARA

Acórdão 1826/2022-TCU-Segunda Câmara
	Trata-se de pedido de reexame interposto contra os termos do Acórdão 8664/2018-TCU-Segunda Câmara, que considerou ilegal o ato inicial de pensão civil em favor de Lindarinda Rodrigues da Silva e expediu determinações;
	considerando que o Tribunal Regional do Trabalho da 6ª Região/PE foi notificado da deliberação recorrida na data de 9/10/2018;
	considerando que o prazo para a interposição de pedido de reexame é de quinze dias, nos termos do art. 48, parágrafo único, c/c o art. 33, da Lei 8.443/92;
	considerando que o recorrente apresentou o recurso em 10/2/2022, sendo, portanto, intempestivo;
	considerando, que a peça recursal não apresenta fatos novos supervenientes, para que venha a ser admitida nos termos do parágrafo único do art. 32 da Lei 8.443/92, c/c o art.  285, § 2º, e 286 do Regimento Interno;
	considerando que o ato objeto do recurso (peça 11) foi apreciado por este Tribunal em 18/9/2018 (Acórdão 8664/2018-TCU-Segunda Câmara) , após o prazo de cinco anos contados a partir de sua disponibilização a esta Corte, em 3/4/2001, fazendo incidir, na espécie, o entendimento firmado pelo Supremo Tribunal Federal no RE 636.553;	
	considerando, ainda, os pareceres uniformes da Secretaria de Recursos e do Ministério Público junto ao TCU, no sentido do não conhecimento do presente recurso; 
	Os ministros do Tribunal de Contas da União, reunidos em Sessão de 2ª Câmara, ACORDAM, por unanimidade, com fundamento nos arts. 32, 33 e 48 da Lei 8.443/92, c/c os artigos 143, inciso IV, alínea "b" e § 3º; 285 e 286 do Regimento Interno do TCU, em: 
1. Processo TC-Processo 030.526/2008-0 (PEDIDO DE REEXAME EM PENSÃO CIVIL) 
	1.1. Recorrente: Tribunal Regional do Trabalho da 6ª Região/PE (02.566.224/0001-90) .
	1.2. Interessado: Lindarinda Rodrigues da Silva (XXX.132.534-XX) .
	1.3. Órgão/Entidade: Tribunal Regional do Trabalho da 6ª Região/PE.
	1.4. Relator: Ministro Aroldo Cedraz.
	1.5. Representante do Ministério Público: Procurador Sergio Ricardo Costa Caribé.
	1.6. Relator da deliberacao recorrida: Ministro-Substituto André Luís de Carvalho
	1.7. Unidades Técnicas: Secretaria de Recursos (Serur) ; Secretaria de Fiscalização de Integridade de Atos e Pagamentos de Pessoal e de Benefícios Sociais (Sefip) .
	1.8. Representação legal: Alberto Jose Schuler Gomes (017.169/OAB-PE) , representando Lindarinda Rodrigues da Silva. 
	1.9. Determinações/Recomendações/Orientações: 
	1.9.1. não conhecer do pedido de reexame interposto pelo Tribunal Regional do Trabalho da 6ª Região/PE (R002) , por restar intempestivo e não apresentar fatos novos;
	1.9.2. de ofício, tornar insubsistente o Acórdão 8664/2018-TCU-Segunda Câmara, considerando o ato a que se refere tacitamente registrado em 3/4/2006, em consonância com o entendimento firmado pelo Supremo Tribunal Federal no RE 636.553;
	1.9.3. enviar ao recorrente cópia desta deliberação, bem como do exame de admissibilidade efetuado pela Secretaria de Recursos.

Segunda Câmara

Tribunal Regional do Trabalho da 6ª Região/PE (02.566.224/0001-90).

AROLDO CEDRAZ

Alberto Jose Schuler Gomes (017.169/OAB-PE), representando Lindarinda Rodrigues da Silva.

Procurador Sergio Ricardo Costa Caribé.

PENSÃO CIVIL (PCIV)

Secretaria de Recursos (Serur); Secretaria de Fiscalização de Integridade de Atos e Pagamentos de Pessoal e de Benefícios Sociais (Sefip).